臺灣新竹地方法院刑事判決　　　　　　100年度審易字第562號
公　訴　人　臺灣新竹地方法院檢察署檢察官
被　　　告　陳亦標
上列被告因竊盜案件，經檢察官提起公訴（100 年度偵字第14號
），本院依簡式審判程序判決如下：
    主  文
陳亦標犯竊盜罪，累犯，處有期徒刑陸月。又犯竊盜罪，累犯，
處有期徒刑柒月。又犯竊盜未遂罪，累犯，處有期徒刑肆月。應
執行有期徒刑壹年肆月。
    事  實
一、陳亦標前曾(1)於民國96年3 月間因竊盜案件，經臺灣苗栗地
    方法院於96年5 月31日以96年度易字第286 號判處有期徒刑
    8 月確定；再經臺灣苗栗地方法院於96年12月18日以96年度
    聲減字第1775號裁定減為有期徒刑4 月確定。其又(2)於96年
    4 月間因違反毒品危害防制條例案件，經臺灣苗栗地方法院
    於96年9 月7 日以96年度易字第609 號判處有期徒刑1 年，
    減為有期徒刑6 月確定。其又(3)於96年9 月間因違反毒品危
    害防制條例案件，經臺灣苗栗地方法院於96年11月16日以96
    年度易字第987 號判處有期徒刑8 月確定。其又(4)於96年10
    月間因詐欺案件，經臺灣臺中地方法院於97年6 月18日以97
    年度中簡字第785 號判處有期徒刑4 月，於97年7 月29日確
    定。嗣上揭(1)、(2)及(4)案件，經臺灣臺中地方法院於97年10
    月7 日以97年度聲字第4292號裁定應執行有期徒刑1 年，於
    97年10月28日確定(甲)。上揭(甲)及(3)部分接續執行，其自97年
    2 月21日入監執行，於98年5 月25日假釋出監，刑期至98年
    9 月22日保護管束期滿未經撤銷假釋而視為執行完畢。
二、詎陳亦標仍不知悔改，分別為下列犯行：
（一）其基於意圖為自己不法之所有，於99年4 月29日某時許，
      進入吳順靖所管理使用坐落於新竹縣峨眉鄉○○段富興小
      段81地號（即新竹縣峨眉鄉石井村1 鄰之台三線北上90.5
      公里處）之土地，竊取吳順靖所有之H 型鋼1 批得手，並
      以其向不知情之楊長湧所借得車牌號碼MI—6958號自小貨
      車載運上揭H 型鋼至位於苗栗縣竹南鎮公館里201 號之錦
      弘環保企業社處變賣得款新臺幣（下同）1 萬元，並供己
      花用殆盡。
（二）其又另行起意，並基於意圖為自己不法之所有，於99年5
      月7 日某時許，進入吳順靖所管理使用坐落於新竹縣峨眉
      鄉○○段富興小段81地號（即新竹縣峨眉鄉石井村1 鄰之
      台三線北上90.5公里處）之土地，竊取吳順靖所有之門型
      架1 批得手，並以其向不知情之楊長湧所借得車牌號碼MI
      —6958號自小貨車載運上揭門型架至位於苗栗縣竹南鎮公
      館里201 號之錦弘環保企業社處變賣得款4 千元，並供己
      花用殆盡。
（三）其又另行起意，並基於意圖為自己不法之所有，於99年5
      月12日7 時許，前往位於上址之錦弘環保企業社，向不知
      情之該企業社負責人劉錦全及員工陳英忠（上揭2 人所涉
      竊盜部分，均經臺灣新竹地方法院檢察署檢察官以99年度
      偵字第4038號為不起訴處分在案）謊稱：其承攬工程有剩
      餘鋼材欲出售，需錦弘環保企業社之貨車前往載運等語，
      劉錦全即駕駛車牌號碼937 —TY號自用大貨車，依陳亦標
      之指示前往上開新竹縣峨眉鄉○○段富興小段81地號土地
      ，抵達後，陳亦標即指示劉錦全將吳順靖所有放置於該處
      之H 型鋼16支吊運至上開自用大貨車上。嗣吳順靖於同日
      8 時10分許，發現有自用大貨車停放在上開土地內，旋報
      警處理，陳亦標因而尚未將竊得之鋼柱載離現場而未遂。
三、案經臺灣新竹地方法院檢察署檢察官自動檢舉簽分偵查起訴
    。
    理  由
一、本件被告陳亦標所犯刑法第320 條第1 項之普通竊盜罪及同
    法第320 條第1 項、第3 項之普通竊盜未遂罪等罪，均非死
    刑、無期徒刑、最輕本刑為三年以上有期徒刑之罪，被告於
    本院準備程序進行中，就被訴事實為有罪之陳述，經本院認
    合於刑事訴訟法第273 條之1 第1 項之規定，裁定進行簡式
    審判程序，合先敘明。
二、訊據被告陳亦標對於上揭事實坦承不諱，並經被害人吳順靖
    於警詢及偵訊時指述綦詳，且為證人劉錦全及陳英忠於警詢
    及偵訊時，暨證人楊長湧於偵訊時分別證述明確，且有新竹
    縣政府警察局搜索扣押筆錄1 份、扣押物品目錄表1 份、贓
    物認領保管單1 份、錦弘環保企業社收受物品、舊貨、五金
    廢料或廢棄物登記表影本3 份、現場照片32幀暨指認資料1
    份等附卷足憑，足見被告所為前開自白確與事實相符而堪採
    信。本案事證明確，被告所為前述犯行均堪以認定，應均予
    依法論科。
三、核被告陳亦標就如犯罪事實欄二之（一）及（二）部分所為
    ，均係犯刑法第320 條第1 項之普通竊盜罪；又其就如犯罪
    事實欄二之（三）部分所為，係犯刑法第320 條第3 項、第
    1 項之普通竊盜未遂罪，應依刑法第25條第2 項之規定，按
    既遂犯之刑度減輕其刑。又被告所為上開三罪，犯意各別，
    行為互殊，應予分論併罰。又被告前曾(1)於96年3 月間因竊
    盜案件，經臺灣苗栗地方法院於96年5 月31日以96年度易字
    第286 號判處有期徒刑8 月確定；再經臺灣苗栗地方法院於
    96年12月18日以96年度聲減字第1775號裁定減為有期徒刑4
    月確定。其又(2)於96年4 月間因違反毒品危害防制條例案件
    ，經臺灣苗栗地方法院於96年9 月7 日以96年度易字第609
    號判處有期徒刑1 年，減為有期徒刑6 月確定。其又(3)於96
    年9 月間因違反毒品危害防制條例案件，經臺灣苗栗地方法
    院於96年11月16日以96年度易字第987 號判處有期徒刑8 月
    確定。其又(4)於96年10月間因詐欺案件，經臺灣臺中地方法
    院於97年6 月18日以97年度中簡字第785 號判處有期徒刑4
    月，於97年7 月29日確定。嗣上揭(1)、(2)及(4)案件，經臺灣
    臺中地方法院於97年10月7 日以97年度聲字第4292號裁定應
    執行有期徒刑1 年，於97年10月28日確定(甲)。上揭(甲)及(3)部
    分接續執行，其自97年2 月21日入監執行，於98年5 月25日
    假釋出監，刑期至98年9 月22日保護管束期滿未經撤銷假釋
    而視為執行完畢等情，有臺灣新竹地方法院檢察署刑案資料
    查註紀錄表及臺灣高等法院被告全國前案紀錄表各1 份在卷
    足參，其於受有期徒刑之執行完畢後，5 年以內故意再犯有
    期徒刑以上之上開三罪，均為累犯，均應依刑法第47條第1
    項之規定，加重其刑。爰審酌被告正值壯年，不循正途謀財
    ，竟思不勞而獲，多次竊取他人所有財物，不尊重他人之財
    產權，行竊之手段、次數、情節、竊得財物之價值、所生危
    害，及被告於99年5 月4 日為竊盜犯行，經本院於99年8 月
    31日以99年度竹北簡字第332 號判處有期徒刑6 月，於99年
    10月4 日確定等情，有本院上揭案號之刑事簡易判決1 份、
    臺灣新竹地方法院檢察署檢察官99年度偵字第4653號起訴書
    1 份及臺灣高等法院被告前案紀錄表1 份等在卷足參，卻於
    上揭竊盜案件甫為警查獲後，又為本案如犯罪事實欄二之（
    二）及（三）所示犯行，暨本案犯後坦承犯行，態度尚可等
    一切情狀，分別量處如主文所示之刑，並定其應執行刑，以
    示懲儆。
據上論斷，應依刑事訴訟法第273 條之1 第1 項、第299 條第1
項前段，刑法第320 條第1 項、第3 項、第25條第1 項、第2 項
、第47條第1 項、第51條第5 款，刑法施行法第1 條之1 第1 項
、第2 項前段，判決如主文。
本案經檢察官邱志平到庭執行職務。
中    華    民    國   100    年    7     月    15    日
                  刑事第九庭      法  官      楊惠芬
以上正本證明與原本無異。
如不服本判決應於收受本判決後10日內向本院提出上訴書狀，上
訴書狀應敘述具體理由。上訴書狀未敘述上訴理由者，應於上訴
期間屆滿後20日內補提理由書狀於本院( 均須按他造當事人之人
數附繕本 )「切勿逕送上級法院」。
中    華    民    國   100    年    7     月    15    日
                                  書記官      許弘杰
附錄本案論罪科刑所適用法條全文：
刑法第320 條：
意圖為自己或第三人不法之所有，而竊取他人之動產者，為竊盜
罪，處五年以下有期徒刑、拘役或五百元以下罰金。
意圖為自己或第三人不法之利益，而竊佔他人之不動產者，依前
項之規定處斷。
前二項之未遂犯罰之。